【裁判字號】    98,上易,1727
【裁判日期】    980807
【裁判案由】    傷害等
【裁判全文】
臺灣高等法院刑事判決                98年度上易字第1727號
上  訴  人  臺灣臺北地方法院檢察署檢察官
上  訴  人  乙○○
即  被  告
上列上訴人因被告傷害等案件，不服臺灣臺北地方法院98年度易
字第1003號，中華民國98年6月19日第一審判決（起訴案號：臺
灣臺北地方法院檢察署98年度偵字第6855號），提起上訴，本院
判決如下：
    主  文
上訴駁回。
    事  實
一、乙○○係丙○○（涉犯傷害、恐嚇等罪嫌部分，另案由臺灣
    臺北地方法院檢察署檢察官於民國（下同）98年2月27日以
    98年度偵字第3408號聲請簡易判決處刑，經臺灣臺北地方法
    院於98年3月25日以98年度簡字第1003號判處有期徒刑三月
    、二月，應執行有期徒刑四月，嗣經其提起上訴，現正由臺
    灣臺北地方法院以98年度簡上字第168號審理）之弟。緣丙○○原受僱於甲○○、丁○○，在渠等合夥經營之非常鴨滷
    味店（臺北縣新店市○○路283號）擔任員工，嗣丙○○因
    故於97年12月間離職，丙○○因懷疑甲○○於其離職時支付
    之薪水中夾帶仟元偽鈔二紙，屢以電話與甲○○理論未果，
    憤而夥同乙○○及其餘五名真實姓名年籍不詳之成年男子，
    於同年12月15日18時15分許，前往上址與甲○○發生爭執，
    雙方一言不合，丙○○竟與乙○○及其餘五名男子，共同基
    於傷害及恐嚇之犯意，當場分持安全帽、椅子或徒手毆打甲○○之身體，致甲○○受有上唇挫傷合併撕裂傷及背挫傷等
    傷害；在場之丁○○見狀欲上前勸阻之際，乙○○及另一名
    不詳之男子，竟當場分別向甲○○及丁○○恫稱「我是黑道
    ，要給你死，不要太囂張！」、「我是兄弟（指黑道），誰
    敢過來就一起打！」等語，以加害生命、身體之事恐嚇甲○○及丁○○，致生危害於甲○○及丁○○之安全。
二、案經告訴人甲○○訴由臺北縣政府警察局新店分局報告臺灣
    臺北地方法院檢察署檢察官偵查起訴。
    理  由
一、證據能力部分：按被告以外之人於審判外之言詞或書面陳述
    ，除法律有規定者外，不得作為證據；又被告以外之人於審
    判外之陳述，雖不符合同法第159條之1至第159條之4之規定
    ，但經當事人於審判程序同意作為證據，法院審酌該言詞陳
    述或書面陳述作成時之情況，認為適當者，亦得為證據。當
    事人、代理人或辯護人於法院調查證據時，知有第159條第1
    項不得為證據之情形，而未於言詞辯論終結前聲明異議者，
    視為有前項之同意，刑事訴訟法第159條第1項及第159條之5
    分別定有明文。查本判決下列所引用之各該被告以外之人甲○○、丁○○於審判外之陳述與天主教耕莘醫院乙種診斷證
    明書，皆屬傳聞證據，惟被告雖知上開證據資料為傳聞證據
    ，但於準備程序及審判期日中均表示無意見而不予爭執，且
    迄至言詞辯論終結前亦未再聲明異議，審酌上開證據資料製
    作時之情況，尚無違法不當及證明力明顯過低之瑕疵，亦認
    為以之作為證據應屬適當，故揆諸前開規定，爰逕依刑事訴
    訟法第159條之5規定，認前揭證據資料均例外有證據能力。
二、上訴人即被告乙○○於警詢、偵查、原審、本院均否認傷害
    、恐嚇犯行，辯稱略以：「當時並未在場」等語，經查：
(一)、上揭事實，業據證人即告訴人甲○○、丁○○於偵查及原審
    結證綦詳，復有告訴人甲○○提出之天主教耕莘醫院乙種診
    斷證明書及受傷照片四紙在卷可按。
(二)、雖證人即被告之兄丙○○於原審證稱當時僅其一人前往上開
    地點與告訴人發生理論偽鈔之事及發生肢體衝突，被告並未
    在場等語，衡諸被告為證人丙○○之弟，且證人丙○○因懷
    疑告訴人支付之薪水夾帶偽鈔並與之發生爭執未果，而發生
    本件肢體衝突，足見其立場已有偏頗，所言顯然迴護被告，
    尚難逕予採信；而證人丁○○與被告及證人丙○○素無怨隙
    一情，業據證人丙○○於原審時陳述屬實，再參酌證人丁○○於原審審理時之證述內容與告訴人指訴內容一致，堪認證
    人丁○○及告訴人於原審時之證述，信而有徵，足堪採信。
(三)、至於被告雖提出修理機車之單據，證明其當日不在現場，然
    而，被告所提出修車單據之日期雖記載為12月15日，且縱然
    認為屬實，然該單據並未記載車號，且亦非被告本人在修車
    行修車，是該修理機車單據，並不足以作為被告所稱之不在
    場證據。
(四)、綜上，本件事證明確，被告所辯並非可採，其犯行洵堪認定
    ，應依法論科。
三、論罪科刑部分
(一)、核被告乙○○所為，係犯刑法第277條第1項傷害罪及同法第
    305條恐嚇危害安全罪，其與丙○○及另五名不詳成年男子
    間，有犯意之聯絡及行為之分擔，應以共同正犯論處。被告
    所犯上開二罪間，犯意各別、行為互殊，應予分論併罰。
(二)、原審認被告罪證明確，並適用刑事訴訟法第452條、第299條
    第1項前段、刑法第277條第1項、第305條、第41條第1項前
    段之規定，審酌被告未曾受有期徒刑以上刑之宣告，有被告
    前案紀錄表1紙附卷可參，其與告訴人丁○○素無怨隙，竟
    偶因其兄丙○○之邀約而夥同前往犯案，於檢察官偵訊及本
    院審理時均否認犯行，犯後態度非佳，迄今尚未與告訴人達
    成和解，再參酌其犯罪之手段、生活狀況、智識程度、對於
    告訴人所生危險及告訴人所受傷害之程度，分別就被告乙○○所犯共同傷害人之身體部分，量處有期徒刑月，且諭知
    如易科罰金，以新台幣壹仟元折算壹日。就被告所犯共同以
    加害生命、身體之事，恐嚇他人致生危害於安全部分，量處
    拘役伍拾日，且諭知如易科罰金，以新台幣壹仟元折算壹日
    。
(三)、經核原判決認事用法並無不合，量刑之諭知亦屬妥適，上訴
    人即檢察官循告訴人之請，上訴意旨略以量刑過輕等詞，然
    按「量刑輕重係屬事實審法院得依職權自由裁量之事項，苟
    已斟酌刑法第57條各款所列情狀而未逾越法定刑度，不得遽
    指為違法（72年台上字第6696號判例）」，本件原審判決已
    經詳細記載量刑審酌各項被告犯罪情節及犯罪後之態度等一
    切情狀，並予以綜合考量，在法定刑內科處其刑，經核於法
    並無不合，上訴意旨既未指摘原判決科刑有何違背法令，單
    純就科刑輕重為爭執，自非適法之上訴理由。是其指摘原判
    決不當，為無理由，應予駁回。至於上訴人即被告上訴意旨
    仍執前詞否認犯罪，指摘原判決不當，為無理由，應予駁回
    。
據上論斷，應依刑事訴訟法第368條，判決如主文。
本案經檢察官楊秀蘭到庭執行職務。
中    華    民    國    98    年    8     月    7     日
            刑事第十二庭  審判長法  官   蔡永昌
                                法  官   陳榮和
                                法  官   施俊堯
以上正本證明與原本無異。
不得上訴。
                                書記官   顧哲瑜
中    華    民    國    98    年    8     月    10    日
附錄：本案論罪科刑法條全文
中華民國刑法第277條（普通傷害罪）
傷害人之身體或健康者，處3年以下有期徒刑、拘役或1千元以下
罰金。
犯前項之罪因而致人於死者，處無期徒刑或7 年以上有期徒刑；
致重傷者，處3年以上10年以下有期徒刑。
中華民國刑法第305條（恐嚇危害安全罪）
以加害生命、身體、自由、名譽、財產之事，恐嚇他人致生危害
於安全者，處2年以下有期徒刑、拘役或3百元以下罰金。


司法院資訊處製作；財團法人民間司法改革基金會備份。
